【裁判字號】    95,交聲,331
【裁判日期】    950614
【裁判案由】    聲明異議
【裁判全文】
臺灣高雄地方法院交通事件刑事裁定     95年度交聲字第331號
 原處分機關  高雄市政府
 異  議  人  甲○○
上列受處分人因違反道路交通管理處罰條例案件，對於高雄市交
通事件裁決中心民國95年5 月8 日所為處分（原處分：高市府交
裁字第裁32－Ｂ00000000號），聲明異議，本院裁定如下：
    主  文
異議駁回。
    理  由
一、聲明異議意旨略以：異議人甲○○雖曾於民國95年2 月6 日
    飲酒，然並無酒後騎乘機車情事，實則異議人於95年2 月6
    日凌晨2 時21分許，將異議人所有之車號OKT －491 號重型
    機車停放在高雄市○○區○○街75號前之機車停放處，惟因
    當日為玉皇上帝聖誕千秋（即天公生），人潮擁擠，致推移
    機車撞倒異議人之機車後，異議人之機車因而碰壓停放於異
    議人機車旁之賓士車，異議人為免車主要求高額之修理費，
    遂請求員警到場處理，詎竟遭員警誤認異議人係酒後駕車肇
    事，原處分係無所據，爰請求撤銷原處分，另為適當之處分
    云云。
二、按汽車駕駛人，駕駛汽車酒精濃度過量，處新台幣（下同）
    一萬五千元以上六萬元以下罰鍰，並當場禁止其駕駛及吊扣
    其駕駛執照1 個月，道路交通管理處罰條例第35條第1 項第
    1 款定有明文；又汽車駕駛人，飲酒後其吐氣所含酒精成分
    超過每公升0.25毫克以上者，不得駕車，道路交通安全規則
    第114 條第2 款亦有明定。
三、經查，本件異議人於95年2 月6 日凌晨1 時55分許飲酒後，
    仍於同日凌晨2 時20分許駕駛車號OKT －491 號重型機車，
    沿高雄市○○街由西向東方向行駛，於行經光明街75號前，
    不慎擦撞停放於路旁之車號6896-XB 號自小客車，經警前往
    處理，並檢測其呼氣酒精濃度含量為每公升0.99毫克之事實
    ，業據異議人於偵查中供認：「我是在今日（即95年2 月6
    日）凌晨1 時許五福路與成功路口的公司喝了3 杯高梁酒，
    後來我要騎車回家，因為當時我在講手機才會撞到被害人的
    車子」等語至明（見偵卷第4 頁），核與其於警詢中供稱：
    95 年2月6 日凌晨1 時58分許伊係騎乘車號OKT －491 號重
    型機車沿成功路由北往南行駛左轉光明街，沿光明街由西向
    東行駛等語相符（見警卷第1 頁背面），證人即員警鍾德錄
    亦於本院調查中證稱：「當時是民眾以110 通報有車禍事故
    ，…當天是初九天公生，案發地點附近有廟宇，很熱鬧，路
    人告訴我，他們看到異議人一邊騎車一邊在講手機，車行至
    廟宇附近時（即由成功路轉進光明街時）即有行車不穩情形
    ，異議人於行進間擦撞停在路邊的汽車，異議人自己行車不
    穩而跌倒，當時異議人滿身酒味…」等語（見本院卷第21頁
    ），並有呼氣酒精濃度測試結果、刑法第185 條之3 案件測
    試觀察紀錄表、道路交通事故調查報告表、道路交通事故現
    場圖各1 件及車損相片2 幀在卷可憑，足認異議人確有酒後
    駕駛動力交通工具（即重型機車）之情事無訛，異議人於本
    院調查中始飾詞辯稱案發當日伊未騎乘機車云云，顯與事實
    有違，殊非可採。從而異議人係違反道路交通管理處罰條例
    第35條第1 項第1 款駕駛汽車酒精濃度過量及道路交通安全
    規則第114 條第2 款飲酒後其吐氣所含酒精成分超過每公升
    0.25毫克以上者，不得駕車之規定，原處分機關據以援引上
    開規定，裁處如原裁決書所示，核無不當。本件異議為無理
    由，應予駁回。
四、據上論斷，應依道路交通案件處理辦法第19條，裁定如主文
    。
中    華    民    國    95    年    6     月    14    日
                  交通法庭      法  官  賴文姍
如不服本裁定，應於裁定送達後5日內，向本院提出抗告狀。
中    華    民    國    95    年    6     月    14    日
                                書記官  王高山


司法院資訊處製作；財團法人民間司法改革基金會備份。
